臺灣高雄地方法院刑事判決　　　　　　　　　　　　九十三年度簡上字第八０七號
　　上　訴　人　臺灣高雄地方法院檢察署檢察官
　　被　　　告　乙○○　男　二.
右列上訴人因被告違反電子遊戲場業管理條例案件，不服本院高雄簡易庭九十三年度
簡字第五二三三號中華民國九十三年十月二十五日第一審判決（聲請簡易處刑案號：
九十三年度偵字第一七一一三號），提起上訴並移送併案審理（九十三年度偵字第二
一九一九號），本院管轄之第二審合議庭判決如左：
    主  文
原判決撤銷。
乙○○共同連續違反未依電子遊戲場業管理條例規定辦理營利事業登記者，不得經營
電子遊戲場業之規定，處拘役伍拾玖日，如易科罰金，以參佰元折算壹日。扣案電子
遊戲機「滿貫大亨」、「雪豹」、「虎王」各壹臺（均含ＩＣ板各壹塊）及現金新臺
幣壹仟玖佰玖拾元均沒收。
    事  實
一、乙○○明知未依電子遊戲場業管理條例辦理營利事業登記者，不得經營電子遊戲
    場業，竟基於違法經營電子遊戲場業之概括犯意，未經主管機關許可，連續為下
    列行為：(一)自民國九十三年五月三十日起至同年六月十四日下午三時三十分止，
    擅自在其所經營位於高雄縣鳳山市○○○地段一一二地號土地之「海天檳榔攤」
    內，擺設電子遊戲機「滿貫大亨」、「雪豹」各一臺（均含ＩＣ板各一塊），供
    不特定人投幣打玩，而違法經營電子遊戲場業，並以月薪新臺幣（下同）一萬六
    千元，僱用與之有犯意聯絡之店員林惠娟（未據起訴）為其看顧機臺，嗣於同年
    六月十四日下午三時三十分許，為警在上址當場查獲，扣得上開電子遊戲機二臺
    （均含ＩＣ板各一塊）及機臺內現金一千五百九十元。(二)自九十三年八月十一日
    起至同年月十九日下午二時三十五分許止，擅自在郭淑芬所經營位於高雄縣仁武
    鄉○○村○○路一二二號之「大展檳榔攤」內，擺設電子遊戲機「虎王」一臺（
    含ＩＣ板一塊），供不特定人投幣打玩，而違法經營電子遊戲場業，嗣於同年月
    十九日下午二時三十五分許，為警在上址當場查獲，扣得上開電子遊戲機一臺（
    含ＩＣ板一塊）及機臺內現金四百元。
二、案經高雄縣警察局仁武分局報告臺灣高雄地方法院檢察署檢察官偵查後聲請簡易
    判決處刑暨移送併案審理。
    理  由
一、按被告以外之人於審判外之陳述，雖不符前四條之規定，而當事人於法院調查證
    據時，知有不得作為證據之情形，而未於言詞辯論終結前聲明異議者，視為同意
    作為證據，法院審酌該言詞陳述作成時之情況，認為適當者，亦得為證據，刑事
    訴訟法第一百五十九條之五定有明文。經查，關於林惠娟、郭淑芬之警詢筆錄，
    雖審判中未經傳訊，並無同法第一百五十九條之二或第一百五十九條之三得為證
    據之例外情形。惟檢察官及被告乙○○已知上述筆錄乃傳聞證據，且均未對該筆
    錄內容異議，擬制同意其證據能力。本院斟酌上開筆錄作成時，並無不當取供之
    情形，認為適合作為本案之證據，合先敘明。
二、右揭犯罪事實，業據被告於本院審理中坦承不諱，且事實欄(一)部分犯行，核與證
    人林惠娟於警詢中之證述大致相符，並有電子遊戲機「滿貫大亨」、「雪豹」各
    一臺（均含ＩＣ板各一塊）、機臺內現金一千五百九十元扣案可證，及高雄縣警
    察局鳳山分局檢查紀錄表一份、查獲照片五張附卷可稽；事實欄(二)部分犯行，經
    核亦與證人郭淑芬於警詢中之證述大致相符，並有電子遊戲機「虎王」一臺（含
    ＩＣ板一塊）、機臺內現金四百元扣案可證，及高雄縣警察局仁武分局仁武派出
    所營業場所現場檢查紀錄一份、查獲照片四張附卷可稽，綜上足認，被告前揭自
    白與事實相符，應可採為論罪之依據，本案事證明確，被告犯行堪以認定。
三、核被告所為，係違反電子遊戲場業管理條例第十五條之未依電子遊戲場業管理條
    例規定辦理營利事業登記者，不得經營電子遊戲場業之規定，應依同條例第二十
    二條之規定論處。被告與店員林惠娟就事實欄(一)部分犯行，互有犯意之聯絡及行
    為之分擔，為共同正犯。被告未經許可於同一地點違法經營電子遊戲場業之行為
    ，係基於同一之經營電子遊戲場業務之犯意，而反覆所為之行為，乃實質上一罪
    ，應僅論以一罪。至被告先後於「海天檳榔攤」及「大展檳榔攤」，未經許可擺
    之罪名，應係基於概括犯意反覆為之，應依連續犯之規定論以一罪，並加重其刑
    。公訴人雖僅就被告事實欄(二)部分犯行提起公訴，然事實欄(一)部分犯行與前揭聲
    請簡易判決處刑並經本院論罪科刑之違法經營電子遊戲場業之犯行間，有連續犯
    之裁判上一罪關係，為聲請簡易判決處刑之效力所及，本院自應併予審理。原審
    以被告犯罪事證明確，予以論罪科刑，固非無見，惟被告事實欄(一)部分犯行，原
    審未及併案審酌，尚有未洽，故檢察官上訴意旨指摘原判決不當，為有理由，自
    應由本院將原判決撤銷改判。爰審酌被告違法經營電子遊戲場業，先後為警查獲
    二次，惟念其並無前科紀錄，有臺灣高等法院被告全國前案紀錄表一份在卷足按
    ，且違法經營之時間非長，擺放之機臺數量不多，犯罪情節尚非重大，犯後並坦
    承犯行，態度良好等一切情狀，量處如主文所示之刑，並諭知易科罰金之折算標
    準。扣案之電子遊戲機「滿貫大亨」、「雪豹」、「虎王」各一臺（均含ＩＣ板
    各一塊），為被告所有，且供違法經營電子遊戲場業所用之物；機臺內之現金共
    計一千九百九十元，為被告所有，因犯罪所得之物，均據被告供承在卷，爰分別
    依刑法第三十八條第一項第二款、第三款規定宣告沒收。
據上論斷，應依刑事訴訟法第四百五十五條之一第一項、第三項、第三百六十九條第
一項前段、第三百六十四條、第二百九十九條第一項前段，電子遊戲場業管理條例第
二十二條，刑法第十一條前段、第二十八條、第五十六條、第四十一條第一項、第三
十八條第一項第二款、第三款，罰金罰鍰提高標準條例第二條，判決如主文。
本案經檢察官甲○○到庭執行職務。
中　　　華　　　民　　　國　　九十三　　年　　 十二 　　月　　 三十 　　日
                                  臺灣高雄地方法院刑事庭
                                      審判長法  官  陳志銘
                                            法  官  林芳華
                                            法  官  王雅苑
右正本證明與原本無異。
不得上訴。
  　　　　　　　　　　　　　　　　　　　　　書記官  林志衡
中　　　華　　　民　　　國　　九十三　　年　　 十二 　　月　　 三十 　　日
附錄法條：
電子遊戲場業管理條例第十五條
未依本條例規定辦理營利事業登記者，不得經營電子遊戲場業。
電子遊戲場業管理條例第二十二條
違反第十五條規定者，處行為人一年以下有期徒刑、拘役或科或併科新台幣五十萬元
以上二百五十萬元以下罰金。
